【裁判字號】    88,訴,2476
【裁判日期】    891003
【裁判案由】    損害賠償
【裁判全文】
臺灣臺北地方法院民事判決  八十八年度訴字第二四七六號
    原      告  甲○○
    被      告  傅中志
右當事人間請求損害賠償事件，本院判決如左：
    主      文
原告之訴及假執行之聲請均駁回。
訴訟費用由原告負擔。
    事      實
甲、原告方面：
    一、聲明：
        （一）被告應給付原告新臺幣（下同）六十四萬二千五百三十二元及自起訴
              狀繕本送達被告翌日起至清償日止，按年息百分之五計算之利息。
        （二）原告願供擔保，請准宣告假執行。
    二、陳述：
        （一）原告於民國八十七年二月五日十五時十分駕駛車牌號碼ＱＵＲ—三八
              六號機車，從長安東路由東往西方向前進，經過吉林路口，當時原告
              之機車已過吉林路口中線，燈號突然轉為黃燈，此時，被告傅中志（
              原名乙○○，八十九年一月十一日改名）駕駛之車牌號碼Ｅ八—七五
              一號營業小客車闖紅燈從吉林路衝出，並疏於注意，自側面撞上原告
              ，致使原告肋骨等多處受傷，並經臺灣臺北地方法院檢察署檢察官以
              八十七年偵字第一六一八八號起訴書提起公訴，並由鈞院審理，為此
              ，爰依刑事訴訟法第四百八十七條及民法第一百八十四條、第一百九
              十三條及第一百九十五條侵權行為之規定，請求被告賠償原告六十四
              萬一千五百三十二元，其明細項目如下：醫藥費十五萬二千五百三十
              二元，其中已支付之醫藥費為十萬一千五百三十二元，無收據與日後
              仍應支付之醫藥費為五萬元；財物損失三萬元，其中機車損失一萬五
              千元、玉環損失一萬五千元；工作損失每月三萬元，預估一年無法工
              作，計損失三十六萬元；精神慰撫金十萬元。
        （二）又系爭車禍之肇事責任，前經臺灣高等法院移送臺北市車輛行車事故
              鑑定委員會鑑定，經該會以八十八年九月十日北鑑審字第八八六０二
              ０六三００號鑑定意見書：「一、乙○○駕駛Ｅ８—７５１號營小客
              車：涉嫌違反號誌管制。二、甲○○駕ＱＵＲ—３８６號輕機車：１
              ．涉嫌違反號誌管制。２．無照駕駛。」惟查：該會鑑定時，並未通
              知原告到會說明，僅憑被告片面之詞而為鑑定，其鑑定程序顯有不公
              ；按道路交通標誌標線道路號誌設置規則第二百零六條明定：「行車
              管制號誌各燈號顯示之意義如左：：：四、圓形黃燈：圓形黃燈用以
              警告車輛駕駛人及行人，表示紅色燈號即將顯示，屆時將失去通行路
              權」，而原告係行經路口中途，燈號始由綠燈轉為黃燈，此觀原告之
              刑事筆錄即明；再者，被告撞及原告時，係在永吉路由北往南之車道
              ，也就是被告車行之逆向車道，由此更足證明原告當時確實已行至路
              口中央，因此，依據上節號誌規定，原告仍有通行之權利，從而原鑑
              定機關指稱原告違反號誌管制規定乙節，不僅與事實不合，且更違反
              道路交通標誌標線道路號誌設置規則之上述規定。
        （四）又按道路交通管理處罰條例第六十二條明定「汽車駕駛人，駕駛汽車
              肇事後人受傷或死亡，應即採取救護或其他必要措施，並向警察機關
              報告，不得駛離。」查被告違規撞傷原告，遭人指摘後始將被告送至
              國立臺灣大學醫學院附設醫院（下稱臺大醫院），旋即自行離去，置
              原告於不顧，更未報警處理，經原告憑車牌號碼資料始找到被告，而
              原鑑定機關對於被告肇事逃逸，違反道路交通安全處罰條例第六十二
              條之規定，栔置不論，亦顯有違誤。
        （五）對於被告答辯之陳述：
          １、被告對原告請求摩托車之修理費一萬五千元有爭執，並傳喚警員到庭
              作證，然原告當時被送到醫院，並未與北平東路之警員見面，且該警
              員當時只聽被告一面之詞，亦未就本案對原告有所詢問，因此，該警
              員到庭之陳述，完全係依據被告之陳述而為轉述，並無足採，且該警
              員亦非機車之修理人員，實亦無從確實了解原告機車之損壞與修理狀
              況，因此鈞院應傳喚機車行修理人員黃立偉，查明系爭摩托車之損壞
              及修理費用情形，以明實情。
          ２、又被告辯稱因閃避不及，其車右前葉子板撞及原告。惟查，被告之車
              係由右前門把手下方撞及原告機車，亦非伊所稱之右前葉子板。再者
              ，被告當時之車行方向係駕入來車車道，並未遵行車行方向，亦明顯
              違反道路交通管理處罰條例第四十五條「不依規定駛入來車車道」之
              規定，而原鑑定機關亦疏於審酌。
    三、證據：提出診斷證明書影本乙紙、收據影本十紙、車輛尋獲證明卡乙紙、新
              領牌照登記書貳紙等件為證，並聲請訊問證人黃立偉，及本件車禍送
              臺北市政府交通局覆議。
乙、被告方面：
    一、聲明：原告之訴駁回。
    二、陳述：
        （一）原告剛急診送臺大醫院並沒有骨折現象，也沒有所謂腎臟挫傷。
        （二）原告以第三責任保險領走十一萬九千四百元。
        （三）被告以前開過機車修理店，原告機車修理費應不超過五千元。
        （四）被告因本件車禍修理上開營業小客車費資二千八百元及所受營業收入
              損失，應予抵銷。
    三、證據：提出臺大醫院函影本、強制汽車責任保險領款收據暨同意書影本、估
              價單影本及臺北市計程車客運商業同業公會函文影本各乙件、車損照
              片影本伍幀、現場照片影本貳幀。
丙、本院依職權調取臺灣臺北地方法院檢察署八十七年度偵字第一六一八八號偵查卷
    宗、本院八十七年度交易字第四七七號刑事卷宗及臺灣高等法院八十八年度交上
    易字第一六五號刑事卷宗。
    理      由
一、本件原告起訴主張：被告於八十七年二月五日十五時駕駛之車號Ｅ八—七五一號
    計程車，闖紅燈從臺北市○○路衝出，並疏於注意，自側面撞上駕駛車牌號碼Ｑ
    ＵＲ—三八六號機車，從長安東路由東往西方向前進之原告，致使原告肋骨等多
    處受傷，爰依刑事訴訟法第四百八十七條及民法第一百八十四條、第一百九十三
    條及第一百九十五條侵權行為之規定，請求被告賠償原告醫藥費用新臺幣（下同
    ）十五萬二千五百三十二元，財物損失三萬元，工作損失三十六萬元，精神慰藉
    金十萬元，合計六十四萬一千五百三十二元云云。被告對本件車禍之發生及其有
    過失不爭執，惟以原告業因被告所投保之上開車輛強制汽車責任保險，已具領十
    一萬九千四百元，被告以前開過機車修理店，原告機車修理費應不超過五千元，
    且因本件車禍，被告修理上開車輛費資二千八百元及營業收入損失，應予抵銷等
    語置辯。
二、本件原告主張其於八十七年二月五日十五時十分駕駛車牌號碼ＱＵＲ—三八六號
    機車，從長安東路由東往西方向前進，經過吉林路口，當時原告之機車已過吉林
    路口中線，燈號突然轉為黃燈，此時，被告駕駛之車牌號碼Ｅ八—七五一號營業
    小客車闖紅燈從吉林路衝出，並疏於注意，自側面撞上原告，致使原告肋骨等多
    處受傷云云，並提出景美綜合醫院（下稱景美醫院）診斷證明書乙紙為證。查被
    告於八十七年二月五日下午三時十分許，駕駛車牌號碼Ｅ八—七五一號營業小客
    車，沿臺北市○○○路（本件道路交通事故調查表誤載為吉林路，有臺灣高等法
    院八十八年八月四日刑事勘驗筆錄附圖可稽，是原告及本件檢察官起訴書、本院
    及臺灣高等法院判決均亦誤為係吉林路）由南向北行駛內線道，途經新生北路（
    南端）、吉林路（北端亦即吉林路起端）、長安東路口時，本應注意汽車行駛至
    交岔路口及行人穿越道前，其行進應注意車前狀況，隨時採取必要之安全措施，
    並減速慢行，且依當時情形，並無不能注意之情事，竟疏未注意及此而貿然前行
    ；適其右前側方向，原告無照騎乘車牌號碼ＱＵＲ—三八六號輕型機車，未遵行
    車輛行進方向，違規自長安東路與吉林路口附近之長安東路二段三號光陽機車店
    騎樓下，沿東北角由東向西順著交岔路口之人行斑馬線行駛而貿然穿越道路，被
    告所駕駛之上開營業小客車，因閃避不及，於新生北路，北往南（吉林路）方向
    車道上之吉林路起端之行人斑馬線附近，撞及原告騎乘之機車，原告因而人車倒
    地於該斑馬線上，致受有傷害等情，有兩造之道路交通事故調查報告表、臺北市
    政府警察局交通大隊交通事故肇因初步分析研判表、交通事故研判表、交通事故
    現場談話紀錄表、景美綜合醫院（下稱景美醫院）八十七年八月四日診斷證明書
    各乙紙，及現場照片、車損照片各二幀附臺灣臺北地方法院檢察署八十七年度偵
    字第一六一八八號偵查卷宗，及臺北市車輛行車事故鑑定委員會八十八年九月十
    日北鑑審字第八八六０二０六三００號鑑定意見書及臺灣高等法院八十八年八月
    四日刑事勘驗筆錄及所附之照片九幀、附圖（前揭臺灣高等法院案刑事案卷第六
    十五頁）附臺灣高等法院八十八年度交上易字第一六五號刑事卷宗可稽，臺灣臺
    北地方法院八十七年度交易字第四七七號及臺灣高等法院八十八年度交上易字第
    一六五號刑事判決亦同此認定，堪認實在。又原告於警訊時陳稱：「我車於上述
    時間沿路口行人道上，長安東路上東向西行駛肇事處，當時訪友後『過路口時』
    ，我看見號誌由綠燈轉換黃燈時，就立即往西行駛，一輛車牌號碼Ｅ八—七五一
    號營業小客車沿吉林路南向北行駛，我前車頭撞及該車右前葉子板而肇事，伊無
    照駕駛。」等語，有前揭偵查卷宗可證，是依原告所述其於本件車禍發生前，係
    違規沿長安東路二段三號光陽機車店前騎樓行駛，並於過路口時，發現燈號已自
    綠燈變更為黃燈，而燈號管制之圓形黃燈用以警告車輛駕駛人及行人，表示紅色
    燈號即將顯示，屆時將失去通行路權，促使車輛駕駛人及行人，減速慢行，注意
    管制燈號隨時會顯示紅燈，而黃燈時間均僅數秒，而路口係四線道，顯無法於短
    暫時間通過該路口，是原告即應停車，並等候通行之綠燈號顯示後再行通行，不
    得貿然行進，詎原告無視於黃燈顯示，貿然行進，以致肇事。又原告係無照駕駛
    機車，為其所自認，亦有過失，從而原告就本件損害與有過失，且其貿然搶越前
    揭交岔路口，行車於行人穿越道上，以致肇事，與被告過失同係肇事之原因，堪
    予認定。本件兩造肇事之原因已明，原告請求送臺北市政府交通局覆議，自無必
    要。
三、原告又主張臺北市車輛行車事故鑑定委員會八十八年九月十日北鑑審字第八八六
    ０二０六三００號鑑定意見書未通知原告到會說明，僅憑被告片面之詞而為鑑定
    ，其鑑定程序顯有不公云云，查該委員會係綜合前揭刑事案卷附之兩造於偵審之
    訊問筆錄、前揭調查報告表、臺灣高等法院之勘驗筆錄等相關資料為鑑定，原告
    之相關陳述均已載明於卷內，是前開委員會為鑑定時，固未邀原告到會陳述，惟
    原告於前揭刑事案卷及本件訴訟之陳述內容，並無有任何相異於該委員會所依據
    之資料提出，則該委員會未邀原告到場陳述，難認有何不利原告之處，且原告未
    舉證證明該鑑定意見有何不公，以實其說，是其洵非足採。
四、原告另主張其係行經路口中途，燈號始由綠燈轉為黃燈，被告撞及原告時，係在
    永吉路由北往南之車道，也就是被告車行之逆向車道，由此更足證明原告當時確
    實已行至路口中央，因此原告仍有通行之權利，從而原鑑定機關指稱原告違反號
    誌管制規定乙節，不僅與事實不合，且更違反道路交通標誌標線道路號誌設置規
    則，而被告當時之車行方向係駛入來車車道，並未遵行車行方向，亦明顯違反道
    路交通管理處罰條例第四十五條「不依規定駛入來車車道」之規定，原鑑定機關
    亦疏於審酌。查原告於警訊時即自陳其於自騎樓過路口時，看見其應遵行之燈號
    已由綠燈改為黃燈，而黃燈之顯示即已明白表示其將喪失路權，用以警告車輛及
    行人不得於顯示黃燈時逾越停止線前進，且案發之路口亦係雙向四線道，黃燈之
    秒數又屬短暫，於行進中將變更為紅燈，原告即不得貿然搶黃燈，致使其自身陷
    於危險中，是原告主張於道路管制燈號黃燈時，其仍得貿然行進，自屬誤會。
五、原告復主張被告係逆向行使於前揭案發路口云云。案發之路口係一五岔路口，東
    西向為長安東路，南北向部分，南向為新生北路單行道，北向有二車道，一為新
    生北路北向單行道，一為雙向四線道之吉林路，而原告自認系爭兩車之撞擊地點
    在吉林路起端行人穿越道上南向車道靠中心線附近，有臺灣高等法院勘驗筆錄附
    圖及照片可按，從而被告係自新生北路南段穿越前揭交岔路口向吉林路行駛，原
    告則自前揭騎樓由東向西走行人穿越道，為兩造所不爭執，則被告所辯伊係為閃
    避原告之機車，而向左偏侵入來車車道等語，自屬可採。
六、按因故意或過失，不法侵害他人之權利者，負損害賠償責任，民法第一百八十四
    條第一項前段定有明文。被告因駕駛違規而肇事，顯有過失，致原告受有傷害，
    已如前述，被告之過失與原告所受之損害間，有相當因果關係，至為明確。茲就
    原告請求被告賠償之數額審酌如次：
    （一）醫藥費部分：
      １、原告主張因本件車禍受傷支付醫療費用十五萬二千五百三十二元，其中已
          支付之醫藥費為十萬一千五百三十二元，其餘為將來可能發生之醫藥費用
          五萬元，並提出景美醫院診斷證明書及單據十紙為證。被告否認原告因本
          件車禍受有傷害，固提出內容為「理學檢查結果背部無明顯裂傷、Ｘ光檢
          查結果亦無骨折」等語之臺大醫院八十八年一月十九日（八八）校附醫秘
          字第００三七七號函為證。查原告主張其因本次車禍，受有左側第十、十
          一肋骨骨折、腎臟挫傷乙節，經臺灣高等法院法官於八十八年八月四日上
          午十一時，在司法院醫務室，由該室主任醫師協助勘驗景美醫院所檢送之
          Ｘ光片，判讀結果顯示原告左側第十、十一肋骨有骨折現象，關於腎臟受
          傷部分，因Ｘ光片「模糊無從判斷」，有勘驗筆錄附前揭臺灣高等法院刑
          事卷可稽，是關於原告受有前揭骨折之傷害部分，堪信為屬實，原告其餘
          之主張不可採。是被告所辯難予採信。
      ２、原告因前揭胸骨挫傷併左側第十、十一肋骨骨折傷害，於八十七年二月五
          日至同年月二十四日、同年三月七日至四月二十一日及同年五月二十一日
          至六月十六日在景美醫院住院治療三次等情，業據原告提出景美醫院八十
          七年八月四日診斷證明書一紙，及景美綜合醫院全民健康保險住院醫療費
          用清單、收據共七紙在卷可證，金額共計九萬六千九百八十二元，其中八
          萬六千九百四十二元係由全民健康保險給付，餘一萬零四十元為原告所給
          付，且該等費用依前揭清單所載均屬必要之費用，且為被告所不爭執，是
          此部分費用應可採信。至前開住院期間內之八十七年二月二十四日長青傳
          統中醫診所醫療費一千八百元之收據，八十七年二月二十七日臺北市中國
          傳統民俗療法治療所醫療費及藥膏費二千元之收據及八十七年三月二日易
          新儀器有限公司約束帶一付七百五十元之收據，或給付日期與原告住院期
          間重複，不無可疑，或原告未能證明與前揭傷害有關，且所購買之束帶亦
          無醫生處方，亦難認係與前揭傷害有關之必要醫療費用，應予扣除。依全
          民健康保險法第八十二條規定：「保險對象因汽車交通事故，經本保險提
          供醫療給付者，本保險之保險人得向強制汽車責任保險之保險人代位請求
          該項給付。」從而全民健康保險之被保險人因汽車交通事故，經全民健康
          保險提供醫療給付者，全民健康保險之保險人得向強制汽車責任保險之保
          險人代位請求該項給付。又依強制汽車責任保險法第三十條規定：「保險
          人依本法規定給付之保險金，視為加害人或被保險人損害賠償金額之一部
          分；加害人或被保險人受賠償請求時，得扣除之。」，是全民健康保險給
          付之範圍內，加害人或強制汽車責任保險之被保險人之損害賠償責任即因
          而解免，全民健康保險被保險人對於加害人之損害賠償請求權亦因而喪失
          」，是上開三張景美醫院住院醫療費用清單所列之全民健康保險給付部分
          ，即金額八萬六千九百四十二元應予扣除，所餘一萬零四十二元部分係原
          告自行給付，且為醫療所必須，為有理由，逾此部分不應准許。
    （二）喪失工作能力之部分：
          原告主張其每月薪資三萬元，預估一年無法工作，計損失三十六萬元云云
          。查被告對原告之每月收入並不爭執，惟依原告主張伊於八十七年二月五
          日至同年月二十四日（共二十日）、同年三月七日至四月二十一日（共四
          十六日）及同年五月二十一日至六月十六日（共二十七日）在景美醫院住
          院治療三次，共九十三日，已如前述，原告於住院期間既不能工作，自應
          認有工作損失，惟除此之外，原告未能舉證其更有何喪失工作能力之損失
          ，自難為實在。從而原告喪失工作能力部分之損失，以每月三萬元，每日
          一千元計算，九十三天應為九萬三千元，逾此部分之請求為無理由，應予
          駁回。
    （三）財產上損害之部分：
          原告主張其因本次車禍，致上開機車損害一萬五千元，玉環損失一萬五千
          元。查原告前開機車係比雅久廠牌，而本件車禍發生係在八十七年二月五
          日，而當日前揭機車並無送修之情事，原告至八十八年七月二十八日始將
          機車送證人黃立偉所經營之機車修理店修車，業據證人黃立偉結證在案，
          並有估價單乙紙附卷可按。依該估價單所載修理之項目包括前叉組、車體
          、排氣管、手柄蓋、後避震器、碼錶線、碼錶齒輪、前輪蓋、面板、面板
          支架等，其中後避震器、排氣管等項，因原告所主張前揭車禍發生時，係
          前揭機車與被告之營業小客車之前右葉子板處發生碰撞，不可能發生該機
          車尾部發生損害之情事，是該二項顯非本件車禍所致。再者，前揭機車修
          理之時間為八十八年七月二十八日，距前揭車禍發生之日已有一年五月又
          二十三日，況該機車係八十四年份，詎發生之車禍之日亦有三年，迄修理
          之日則有四年之多，則該等修理費用之發生是否因本件車禍，則不無疑義
          ，應予全數扣除。至於原告主張其玉環受損部分，原告亦未能舉證本件車
          禍發生當時佩戴前開玉環，及該玉環因本次車禍受有如何之損害，是其請
          求玉環損失一萬五千元之部分，亦屬無據。
    （四）慰撫金部分：
          原告主張其因車禍受傷而受有精神上之損害，請求被告賠償十萬元。按不
          法侵害他人之身體、健康、名譽、自由、信用、隱私、貞操，或不法侵害
          其他人格法益而情節重大者，被害人雖非財產上之損害，亦得請求賠償相
          當之金額，民法第一百九十五條第一項定有明文。本院審酌原告於車禍發
          生時年約五十五歲，其主張其每月之薪資為三萬元，及受有前揭左側第十
          、十一肋骨骨折，並因而住院九十三日；以及被告係以駕駛營業小客車為
          業，每月以實際營業二十六日，每車每日平均收入為一千六百三十四元，
          亦有臺北市計程車客運商業同業公會八十五年四月五日北市計客字第一
          六０函在卷可稽，而被告於車禍發生後，即將原告送至臺大醫院就醫等情
          ，亦據原告於八十七年三月三十一日向臺北市政府警察局中山分局中山分
          隊員警訊問時陳述「肇事時對方當事人有將我送至臺大醫院就醫」等語，
          有交通事故現場談話紀錄表乙份附前揭偵查卷宗可證，及證人即當時陪同
          原告就診之黃文娟於前揭刑事案件，臺灣高等法院調查時，證稱：「車禍
          當時我未目擊，但後來告訴人（即本件原告）到我家休息，被告下車到我
          家問告訴人如何，告訴人說很痛，說要去臺大，被告及我就將告訴人送往
          臺大醫院急診，照Ｘ光，告訴人後來變得嚴重不能動，由護士用擔架抬，
          後來告訴人女兒來付醫藥費後，被告就走了，被告有問要不要幫忙，告訴
          人說她女兒既來了，就不用他幫忙，他就走了」等語（見臺灣高等法院前
          揭刑事卷宗八十八年六月二十二日訊問筆錄），自信為真實。是認本件慰
          撫金之請求以五萬元為相當，逾此部分為無理由，應予駁回。
    （五）以上合計原告所受之損失為十五萬三千零四十元。
七、被告抗辯原告已自強制汽車責任保險之保險人處獲得理賠十一萬九千四百三十元
    ，應予扣除，並提出強制汽車責任保險領款收據同意書乙紙為證，且為原告所不
    爭執，自堪信為實在。按「保險人依本法規定給付之保險金，視為加害人或被保
    險人損害賠償金額之一部分；加害人或被保險人受賠償請求時，得扣除之。」強
    制汽車責任保險法第三十條定有明文。是原告即已收受前揭保險之給付，依上揭
    規定，應視為被告損害賠償金額之一部，原告於求償時，應予扣除，被告此抗辯
    ，洵認有據。
八、被告又抗辯其因本次車禍，亦受有車損及營業損失，應予抵銷云云，並提出臺北
    市計程車客運商業同業公會八十五年四月五日（八五）北市計客字第一六０函影
    本及煌舜汽車修護有限公司估價單影本各乙紙、車損照片影本三幀為證。查被告
    於本次車禍於八十七年二月五日下午三時十分許發生後，載送原告赴臺大醫院就
    醫後，旋即離去之事實，為兩造所不爭執，則被告前後所需時間短暫，且被告復
    未能舉證在此期間有何營業上之損失，則被告抗辯其受有營業收入之損失，應予
    抵銷云云，自屬無據；又上開估價單係八十八年十月十五日右前葉板烤漆噴漆及
    修理二天，計費二千八百元，距本件車禍發生日之八十七年二月五日已逾一年半
    ，被告亦無法證明上開烤漆及修理與本件車禍有何相當因果關係，或因本次車禍
    致上開營業小客車受有如何之損害。從而被告此部分抗辯尚不足採。
九、綜上所述，原告主張其因本件車禍受有之損害，其中為醫藥費一萬零四十二元、
    慰撫金五萬元及喪失工作能力之損失九萬三千元，共計十五萬三零四十元。惟按
    損害之發生或擴大，被害人與有過失者，法院得減輕賠償金額或免除之，民法第
    二百十七條第一項定有明文，此項規定之目的，在謀求加害人與被害人間之公平
    ，故在裁判上法院得以職權減輕或免除之，最高法院著有八十五年臺上字第一七
    五六號判例，可資參照。查本件原告對於車禍之發生與有過失，已如前述，惟被
    告既以駕駛為業務，亦負有高度之注意義務，是本院斟酌兩造過失之輕重，認本
    件車禍所致之損害，被告應負分三之二之責。經過失相抵之後，被告應負損害賠
    償之數額應為十萬二千零二十七元。惟原告因本件車禍，業已由被告所投保強制
    汽車責任保險之保險人處具領十一萬九千四百三十元之保險給付，依前所述，應
    予扣除，從而原告自強制汽車責任保險之保險人所領得視為被告損害賠償金額已
    逾被告應負擔之十萬二千零二十七元，是原告之請求，自屬無據，應予駁回，其
    假執行之聲請因而失所附麗，應併予駁回。
十一、本件事證已臻明確，兩造其餘攻擊防禦方法及舉證，核與判決結果無影響，爰
      不另一一論述，併此敘明。
十二、結論：本件原告之訴為無理由，依民事訴訟法第七十八條，判決如主文。
中      華      民      國    八十九    年      十      月      三      日
                                            民事第二庭法      官  吳光釗
右為正本係照原本作成
如對本判決上訴，須於判決送達後廿日內向本院提出上訴狀
中      華      民      國    八十九    年      十      月      三      日
~B法院書記官  呂昆


司法院資訊處製作；財團法人民間司法改革基金會備份。
